臺灣新北地方法院刑事判決
111年度訴字第138號
公  訴  人  臺灣新北地方檢察署檢察官
被      告  羅俊宇
指定辯護人  本院公設辯護人彭宏東
上列被告因違反毒品危害防制條例案件，經檢察官提起公訴（11
0年度偵字第35555號），本院判決如下：
    主  文
羅俊宇犯如附表一所示之罪，各處如附表一「罪刑主文」欄所示
之刑。應執行有期徒刑陸年陸月。
未扣案如附表一「獲得報酬」欄所示之犯罪所得均沒收，於全部
或一部不能沒收或不宜執行沒收時，追徵其價額。
扣案如附表二編號一所示之物沒收。
    事  實
一、羅俊宇明知甲基安非他命、愷他命分別係毒品危害防制條例
    第2條第2項第2、3款所列管之第二級、第三級毒品，不得販
    賣或持有，竟分別為下列犯行：
㈠、羅俊宇與附表一「毒品提供者」欄所示之人(即真實姓名年籍
    不詳綽號「阿龍」之成年男子)，共同基於意圖營利而販賣
    第二級毒品之犯意聯絡，於附表一編號1所示的時間、地點
    ，以附表一編號1所示的方式、價格，共同販賣第二級毒品
    甲基安非他命予附表一編號1「購毒者」欄所示之人即阮弘
    識以牟利。
㈡、羅俊宇與附表一「毒品提供者」欄所示之人(即真實姓名年籍
    不詳綽號「包皮」之成年男子)，共同基於意圖營利而販賣
    第三級毒品之犯意聯絡，於附表一編號2所示的時間、地點
    ，以附表一編號2所示的方式、價格，共同販賣第三級毒品
    愷他命予附表一編號2「購毒者」欄所示之人即阮庭黃以牟
    利。　
二、案經新北市政府警察局刑事警察大隊及内政部移民署北區事
    務大隊桃園市專勤隊報告臺灣新北地方檢察署檢察官偵查起
    訴。
    理  由
一、上開犯罪事實，業據被告羅俊宇於偵查中、本院準備程序及
    審理時均坦承不諱，核與證人阮弘識、阮庭黃、葉薇琳於警
    詢及偵查中證述內容大致相符，並有證人阮弘識與LE QUANG
     VU（中文名稱：黎光武)臉書通訊軟體對話紀錄、被告羅俊
    宇的通訊軟體LINE帳號對話紀錄、新北市政府警察局刑事警
    察大隊蒐證照片、監視錄影畫面擷圖附卷可佐，另有林口分
    局搜索扣押筆錄、扣押物品目錄表、現場照片在卷可考，足
    認被告任意性自白與事實相符。又被告於本院審理時稱其販
    賣本案之第二級、第三級毒品時有獲取財產上利益（本院卷
    第117頁），是其主觀上有營利之意圖甚明。從而，本案事
    證明確，被告犯行堪以認定，應依法論科。
二、論罪科刑：
㈠、核被告所為，就犯罪事實欄一(一)部分係犯毒品危害防制條
    例第4條第2項之販賣第二級毒品罪；犯罪事實欄一(二)部分
    係犯毒品危害防制條例第4條第3項之販賣第三級毒品罪。被
    告如附表一各編號所示持有第二級毒品甲基安非他命、第三
    級毒品愷他命之低度行為，各為販賣第二級毒品、第三級毒
    品之高度行為所吸收，均不另論罪。被告如犯罪事實欄一(
    一)、(二)所示之販賣第二級毒品、第三級毒品犯行，犯意
    有別，行為互殊，應分論併罰。
㈡、共同正犯：
　　被告就犯罪事實欄一(一)、(二)部分之犯行，分別與「阿龍
    」、「包皮」有犯意聯絡及行為分擔，均應論以共同正犯。
㈢、刑之減輕：
１、本案符合毒品危害防制條例第17條第2項減刑規定之說明:
　　被告於偵查及審理時，均自白如犯罪事實欄一(一)、(二)所
    示之販賣第二級毒品、第三級毒品犯行，自均應依毒品危害
    防制條例第17條第2項規定減輕其刑。
２、本案不符合刑法第59條減刑規定之說明：
　　毒品之危害，除戕害施用者之身心健康外，並造成整體國力
    之實質衰減，復因毒品施用者為取得購買毒品所需之金錢，
    亦衍生家庭、社會治安問題，因之政府近年來為革除毒品之
    危害，除於相關法令訂定防制及處罰之規定外，並積極查緝
    毒品案件及於各大媒體廣泛宣導反毒，被告理應知悉此開情
    狀，竟仍漠視我國法令規定，販賣本案之第二級毒品、第三
    級毒品，對他人身心健康及社會治安均危害非輕，復參酌被
    告之犯罪情節、個人狀況，其犯罪情狀在客觀上難認有何足
    以引起一般同情之特別情形；又參以被告依前述規定減輕其
    刑之後，係分別得處有期徒刑5年、3年6月以上之刑度，與
    其犯行應屬相當，核與刑法第59條所稱犯罪之情狀顯可憫恕
    ，認科以最低刑度猶嫌過重之要件不符，自無依刑法第59條
    規定酌減其刑之餘地，是辯護人主張本案應有刑法第59條減
    輕其刑之適用，並不可採。
㈣、量刑：
　　爰以行為人之責任為基礎，審酌被告明知國家政府近年在眾
    多管道宣傳禁毒政策，其亦知悉毒品對人體之危害性，竟分
    別與「阿龍」、「包皮」為了牟利，分別出售第二級毒品甲
    基安非他命、第三級毒品愷他命予他人，殘害國民身心健康
    ，助長社會濫用毒品風氣，所為實非可取。又本院考量被告
    雖就販賣第三級毒品愷他命部分尚屬小額販賣，然其販賣第
    二級毒品甲基安非他命之重量則達386.25公克，數量非少，
    此部分與實務上常見之零星販賣有所不同，惡性非輕，然念
    其偵審中坦承全部犯行，堪認甚有悔意，並考量被告販賣毒
    品之對象、獲利，兼衡被告於審理時自承其生活狀況、智識
    程度、另衡酌被告犯罪之動機、目的、手段、所生危害、素
    行等一切情狀，就被告所犯各罪，分別量處如附表一「罪刑
    主文」欄所示的刑度，並定其應執行之刑如主文所示，以資
    懲儆。
三、沒收：
㈠、犯罪所得部分：被告於本案犯如犯罪事實欄一(一)、(二)所
    示之犯行，分別獲得附表一「獲得報酬」欄所載之金額（共
    計5,600元），核屬被告犯本案之犯罪所得，雖未扣案，仍
    應依刑法第38條之1第1項前段宣告沒收，並依同條第3項規
    定，諭知於全部或一部不能沒收或不宜執行沒收時，追徵其
    價額。　　
㈡、扣案附表二編號1所示的行動電話1支(Apple Iphone SE；含
    門號0000000000SIM卡1張)係供被告犯罪所用之物，且為被
    告所有，業據其供承在卷（本院卷第71頁），應依毒品危害
    防制條例第19條第1項之規定宣告沒收。
㈢、扣案附表二編號2所示之物，檢察官並未提出證據證明與本案
    有關，不予宣告沒收或沒收銷燬。
四、依刑事訴訟法第299條第1項前段（依判決精簡原則，僅記載
    程序法條文），判決如主文。　　　
中　　華　　民　　國　　111 　年　　5 　　月　　19　　日
            刑事第十一庭審判長法   官  郭峻豪
　　　　　　
　　　　　　　　　　　　　    法   官  施吟蒨
　　　　　　　　　　　　　　　　　　 
                              法   官  沈  易
以上正本證明與原本無異。　　　　　　　　　　　　　　　
如不服本判決，應於判決送達後20日內敘明上訴理由，向本院提
出上訴狀 (應附繕本) ，上訴於臺灣高等法院。其未敘述上訴理
由者，應於上訴期間屆滿後20日內向本院補提理由書「切勿逕送
上級法院」。
                              書記官  陳湘文
中　　華　　民　　國　　111 　年　　5 　　月　　20　　日
　　　　　　　　　　　　　　　
附錄本案所犯法條全文：
毒品危害防制條例第4條
製造、運輸、販賣第一級毒品者，處死刑或無期徒刑；處無期徒
刑者，得併科新臺幣 3 千萬元以下罰金。
製造、運輸、販賣第二級毒品者，處無期徒刑或 10 年以上有期
徒刑，得併科新臺幣 1 千 5 百萬元以下罰金。
製造、運輸、販賣第三級毒品者，處 7 年以上有期徒刑，得併
科新臺幣 1 千萬元以下罰金。
製造、運輸、販賣第四級毒品者，處 5 年以上 12 年以下有期
徒刑，得併科新臺幣 5 百萬元以下罰金。
製造、運輸、販賣專供製造或施用毒品之器具者，處 1 年以上
7 年以下有期徒刑，得併科新臺幣 1 百 50 萬元以下罰金。
前五項之未遂犯罰之。　　　　

附表一:
編號 交易時間 交易地點 交易毒品種類、數量 交易金額(新臺幣) 交易對象(購毒者) 毒品提供者 交易方式 獲得報酬(新臺幣) 罪刑主文 1 109年11月16日22時6分許 新北市○○區○○路000巷00號 第二級毒品甲基安非他命1包(重量約為386.25公克) 352,000元 阮弘識 「阿龍」(真實姓名年籍不詳) 羅俊宇與真實姓名年籍不詳之「阿龍」共同基於販賣第二級毒品的犯意聯絡，2人先透過「阿龍」事先給予羅俊宇的工具機(未扣案)聯繫，羅俊宇遂依「阿龍」的指示，於左欄所示的時間，駕駛車牌號碼000-0000號自用小客車前往左欄所示的地點與阮弘識見面，羅俊宇將左欄所示數量的甲基安非他命交予阮弘識，而阮弘識則將左欄所示金額的現金交予羅俊宇以完成毒品交易，羅俊宇隨後依「阿龍」的指示將再將此開款項放置在桃園市平鎮區六和高中、雙連坡附近之鐵皮工廠內保險箱，羅俊宇因而受有5,000元之報酬。 5,000元 羅俊宇共同販賣第二級毒品，處有期徒刑陸年。 2 110年4 月18日6時35分 許 新北市○○區○○路0號 第三級毒品愷他命2包(重量不詳) 10,000元 阮庭黃 「包皮」(真實姓名年籍不詳) 羅俊宇與真實姓名年籍不詳之「包皮」共同基於販賣第二級毒品的犯意聯絡，羅俊予透過附表二編號1的行動電話與「包皮」聯繫，羅俊宇依「包皮」的指示，於左欄所示的時間，駕駛車牌號碼000-0000號自用小客車前往左欄所示的地點與阮庭黃見面，羅俊宇將左欄所示數量的愷他命交予阮庭黃，而阮庭黃則將左欄所示金額的現金交予羅俊宇以完成毒品交易，「包皮」隨後向羅俊宇收取上開款項，羅俊宇因而受有600元之報酬。 600元 羅俊宇共同販賣第三級毒品，處有期徒刑參年拾月。 備註 關於編號1的「交易毒品種類、數量」，阮弘識受LE QUANG VU（中文名稱：黎光武)的指示，將所購得之毒品，拆分為35.35公克7包、35.6公克3包、32公克1包，而上開重量加總，即為386.25公克(詳見偵卷二第77頁)         

附表二:
編號 扣案物名稱及數量 備註 1 行動電話1支(含門號0000000000SIM卡1張) 一、廠牌及型號:APPLE，Iphone SE 二、IMEI:000000000000000 ○、內含門號0000000000SIM卡1張 四、卷證出處:偵卷一第55頁、本院卷第71頁。 2 監視器主機1臺 一、卷證出處:偵卷一第55頁